zh-CN: 电源外形: 1U; ATX; ATX12V; EPS12V; Flex ATX; 专有标准; SFX; SFX-L; TFX; 其他
hr-HR: Oblik napajanja: 1U; ATX; ATX12V; EPS12V; Flex ATX; Vlasnički; SFX; SFX-L; TFX; Ostalo
fi: Virtalähteen muotokerroin: 1U; ATX; ATX12V; EPS12V; Flex ATX; Valmistajakohtainen; SFX; SFX-L; TFX; Muu
pt-PT: Fator de forma da fonte de alimentação: 1U; ATX; ATX12V; EPS12V; Flex ATX; Proprietário; SFX; SFX-L; TFX; Outro
nb: Strømforsyningsformfaktor: 1U; ATX; ATX12V; EPS12V; Flex ATX; Privateid; SFX; SFX-L; TFX; Annet
nl: Vormfactor voeding: 1U; ATX; ATX12V; EPS12V; Flex ATX; Eigendom; SFX; SFX-L; TFX; Andere
it: Fattore di forma dell'alimentatore: 1U; ATX; ATX12V; EPS12V; Flex ATX; Proprietario; SFX; SFX-L; TFX; Altro
sl-SI: Oblika napajalnika: 1U; ATX; ATX12V; EPS12V; Flex ATX; Lastniški standard; SFX; SFX-L; TFX; Drugo
cs: Provedení napájecího zdroje: 1U; ATX; ATX12V; EPS12V; Flex ATX; Vlastní; SFX; SFX-L; TFX; Jiné
en: Power supply form factor: 1U; ATX; ATX12V; EPS12V; Flex ATX; Proprietary; SFX; SFX-L; TFX; Other
es: Factor de forma de la fuente de alimentación: 1U; ATX; ATX12V; EPS12V; Flex ATX; Patentado; SFX; SFX-L; TFX; Otros
ru: Формфактор блока питания: 1U; ATX; ATX12V; EPS12V; Flex ATX; Фирменный; SFX; SFX-L; TFX; Другой
fr: Facteur de forme d’alimentation: 1U; ATX; ATX12V; EPS12V; Flex ATX; Propriétaire; SFX; SFX-L; TFX; Autre
el: Παράγοντας μορφής τροφοδοτικού: 1U; ATX; ATX12V; EPS12V; Flex ATX; Ιδιοταγής; SFX; SFX-L; TFX; Άλλο
da: Strømforsyningsformfaktor: 1U; ATX; ATX12V; EPS12V; Flex ATX; Navnebeskyttet; SFX; SFX-L; TFX; Andet
hu: Tápegység formátuma: 1U; ATX; ATX12V; EPS12V; Flex ATX; Szabadalmazott; SFX; SFX-L; TFX; Egyéb
ko: 전원 공급 장치 폼 팩터: 1U; ATX; ATX12V; EPS12V; 플렉스 ATX; 독점; SFX; SFX-L; TFX; 기타
zh-TW: 電源供應器外型規格: 1U; ATX; ATX12V; EPS12V; Flex ATX; 專用; SFX; SFX-L; TFX; 其他
tr: Güç kaynağı form faktörü: 1U; ATX; ATX12V; EPS12V; Flex ATX; Tescilli; SFX; SFX-L; TFX; Diğer
pl: Format zasilacza: 1U; ATX; ATX12V; EPS12V; Flex ATX; Własny; SFX; SFX-L; TFX; Inne
vi: Hệ số hình thức cấp điện: 1U; ATX; ATX12V; EPS12V; Flex ATX; Độc quyền; SFX; SFX-L; TFX; Khác
lt-LT: Maitinimo bloko formos faktorius: 1U; ATX; ATX12V; EPS12V; Flex ATX; Patentuotas; SFX; SFX-L; TFX; Kita
th: รูปแบบแหล่งจ่ายไฟ: 1U; ATX; ATX12V; EPS12V; Flex ATX; กรรมสิทธิ์; SFX; SFX-L; TFX; อื่นๆ
sv: Nätaggregatsformfaktor: 1U; ATX; ATX12V; EPS12V; Flex ATX; Proprietär; SFX; SFX-L; TFX; Övrigt
ro-RO: Factor de formă sursă de alimentare: 1U; ATX; ATX12V; EPS12V; Flex ATX; Proprietate; SFX; SFX-L; TFX; Altele
de: Netzteil-Formfaktor: 1U; ATX; ATX12V; EPS12V; Flex ATX; Proprietär; SFX; SFX-L; TFX; Sonstiges
bg-BG: Типоразмер на захранването: 1U; ATX; ATX12V; EPS12V; Flex ATX; Собствено; SFX; SFX-L; TFX; Други
ja: 電源フォームファクター: 1U; ATX; ATX12V; EPS12V; Flex ATX; 独自の; SFX; SFX-L; TFX; その他
pt-BR: Fator de formato da fonte de alimentação: 1U; ATX; ATX12V; EPS12V; Flex ATX; Proprietário; SFX; SFX-L; TFX; Outro
sk-SK: Tvar napájacieho zdroja: 1U; ATX; ATX12V; EPS12V; Flex ATX; Vlastnícke; SFX; SFX-L; TFX; Iné